# 处置集团内部分子公司股权，不丧失控制权，是否可在合并报表层面列示为持有待售资产

提问人：lansha2001 时间：2015-03-18 15:31:17
集团拟出售子公司部分股权，不丧失控制权，公司已经决议，并与对方签订不可撤销协议，拟出售部分在个别报表中分类为持有待售非流动资产，在合并报表中该部分持有待售资产是否仍需要与子公司权益相抵销，是否可以单独列示，维持个别报表的列示。

回答人：chenyiwei
在合并报表层面，体现为权益性交易而不是资产、负债的处置，所以该交易在合并报表层面实际上体现为即将进行的一项权益性交易，与“持有待售资产”无关，继续按常规方法予以合并。